【裁判字號】    95,訴,301
【裁判日期】    950515
【裁判案由】    行賄等
【裁判全文】
臺灣士林地方法院刑事判決               95年度訴字第301號
公  訴  人  臺灣士林地方法院檢察署檢察官
被      告  甲○○
上列被告因行賄等案件，經檢察官提起公訴（95年度偵字第1661
號），被告於準備程序為有罪之陳述，經本院合議庭裁定本件由
受命法官獨任進行簡式審判程序，並判決如下：
    主  文
甲○○不具依據法令從事公務之人員，或受公務機關委託承辦公
務之人之身分，對於依據法令從事公務之人員，關於違背職務之
行為，行求賄賂，處有期徒刑肆月，褫奪公權壹年。緩刑貳年。
扣案新台幣貳仟陸佰元沒收。又服用酒類，不能安全駕駛動力交
通工具而駕駛，處罰金捌仟元，如易服勞役以佰元折算壹日。
    事  實
一、甲○○不具依據法令從事公務之人員，或受公務機關委託承
    辦公務之人之身分，於民國91年間，曾因酒後駕車之公共危
    險案件，經臺灣臺北地方法院檢察署檢察官施以社區處遇，
    並以91年度社偵字第1021號職權不起訴處分確定，詎其經此
    教訓，仍不知悔改，於95年1 月8 日下午1 時許，在臺北縣
    林口鄉山豬城餐廳飲用高粱酒後，已達不能安全駕駛動力交
    通工具之程度，於同日下午4 時許，駕駛車牌S9-1612 號自
    用小客車，欲前往臺北縣深坑鄉拜訪友人，嗣於同日晚上9
    時35分許，行經國道一號公路北向9.4 公里處（屬臺北縣汐
    止市轄區）時，因酒精發生作用，而影響其駕駛車輛之注意
    力，致車輛左右晃動，引起國道公路警察之注意，於汐止收
    費站附近，經警員歐明睿、鄭立偉及劉光恒等人攔查該S9-1
    612 號自用小客車時，發現甲○○身上有酒精味道，乃施以
    呼氣酒精測試，發現達0.94mg/l。詎甲○○明知歐明睿係國
    道公路警察局之警員，負有違反公路交通管理事件之稽查取
    締事項及於國道公路範圍內，違法案件之偵防等職務，為依
    據法令從事公務之人員，其為避免因酒後駕車，再度被查獲
    移送，竟另起對於依據法令從事公務之人員，關於違背職務
    行為行求賄賂之犯意，欲將新臺幣（下同）2,600 元賄款塞
    入警員歐明睿之口袋，因該口袋有拉鍊致未放入，並表示如
    放伊一馬，不偵辦伊，該2,600 元給歐明睿等語，然為歐明
    睿嚴峻拒絕，並查扣前開甲○○所有供犯罪所用之行賄款2,
    600 元。
二、案經國道公路警察局第一警察隊移送臺灣士林地方法院檢察
    署檢察官偵查起訴。
    理  由
一、上揭犯罪事實，業據被告於偵查及本院審理時均坦承不諱（
    見偵卷第21-22 頁、本院95年5 月1 日準備程序筆錄及同日
    審判筆錄），核與證人即警員歐明睿證述被告行賄情節相符
    （見偵卷第30頁），並有酒精濃度測試單、刑法第185 條之
    3 案件測試觀察紀錄表附卷可稽（見偵卷第8-9 頁），復有
    被告所有供犯罪所用之行賄款2,600 元扣案可佐，足認被告
    自白與事實相符，應堪採信，本件事證明確，被告公共危險
    及行賄等犯行均堪以認定，應依法論科。
二、核被告酒後駕車行為，係犯刑法第185 條之3 之公共危險罪
    。而被告向歐明睿行賄之行為，因歐明睿係國道公路警察局
    第一警察隊警察，依警察法第9 條第3 款規定，有協助偵查
    犯罪之職權，其查獲被告涉嫌酒後駕車時，依法自應對被告
    為酒測、訊問等偵查犯罪之行為，被告要求歐明睿不予移送
    、偵辦其酒後駕車犯嫌，自係要求歐明睿為違背職務行為。
    被告非依據法令從事公務之人員，亦非受公務機關委託承辦
    公務之人，而對依據法令從事公務之歐明睿就關於違背職務
    之行為尚未完成交付之行求賄賂之所為，係犯貪污治罪條例
    第11條第3 項、第1 項之行求賄賂罪。被告行賄犯行，情節
    輕微，且行求之賄賂金錢僅2,600 元，應依貪污治罪條例第
    12條第2 項減輕其刑。又被告於偵查及本院審理中均自白其
    犯罪不諱，應依貪污治罪條例第11條第4 項規定遞減其刑。
    被告所犯上開公共危險罪及行求賄賂罪2 罪間，犯意各別，
    行為互殊，應分論併罰之。爰審酌被告遭查獲時所測得之酒
    精濃度為0.94 mg/l ，酒駕行為對於交通安全造成潛在危害
    、行賄動機係為避免酒後駕車犯行遭員警移送偵辦、行賄影
    響公務員之操守、犯罪後坦承犯行，深知悔悟及其素行、智
    識程度與生活狀況等一切情狀，就被告所犯公共危險部分，
    量處罰金銀元8,000 元，並諭知易服勞役之折算標準，另就
    行賄罪部分，量處如主文前段所示之刑，併宣告褫奪公權1
    年，以示懲儆。又被告前未曾受有期徒刑以上刑之宣告，此
    有臺灣高等法院被告全國前案紀錄表在卷可稽，其因一時失
    慮，而罹刑典，事後已坦承犯行，並已捐款30,000元予公益
    團體，有郵政劃撥儲金存款收據附卷可參，足認其深具悔意
    ，其經此刑之宣告後，應知警惕而無再犯之虞，本院因認就
    行賄罪部分暫不執行其刑為當，予以宣告緩刑2 年，用啟自
    新。至於扣案行賄款2,600 元為被告所有供犯罪所用之物，
    業據被告供承在卷，依刑法第38條第1 項第2 款沒收之。
據上論斷，應依刑事訴訟法第273 條之1 第1 項、第299 條第1
項前段，貪污治罪條例第11條第1 項、第3 項、第4 項、第12條
第2 項、第1 項、第17條，刑法第11條、第37條第2 項、第38條
第1 項第2 款、第74條第1 款、第185 條之3 、第42條第2 項，
罰金罰鍰提高標準條例第2 條，判決如主文。
本案經檢察官曾勁元到庭執行職務。
中    華    民    國    95    年    5     月    15    日
                  刑事第四庭法  官  高雅敏
以上正本證明與原本無異。
如不服本判決，應於判決送達後10日內，向本院提出上訴狀。
                            書記官  丁梅芬
中    華    民    國    95    年    5     月    15    日
附錄本案論罪科刑法條：
刑法第185條之3
服用毒品、麻醉藥品、酒類或其他相類之物，不能安全駕駛動力
交通工具而駕駛者，處1 年以下有期徒刑、拘役或3 萬元以下罰
金。
貪污治罪條例第11條第1項、第3項
對於第2 條人員，關於違背職務之行為，行求、期約或交付賄賂
或其他不正利益者，處1 年以上7 年以下有期徒刑，得併科新臺
幣3 百萬元以下罰金。
不具第2 條人員之身分而犯前2項之罪者，亦同。


司法院資訊處製作；財團法人民間司法改革基金會備份。
